臺灣臺北地方法院交通事件裁定　　　　100年度交聲字第476號
原處分機關　臺北市交通事件裁決所
異　議　人　楊華龍
即受處分人
上列異議人即受處分人因違反道路交通管理處罰條例案件，對於
事件裁決所中華民國100 年4 月13日所為之處分（北市裁罰字第
裁22-DB0000000號），聲明異議，本院裁定如下：
    主  文
異議駁回。
    理  由
一、原處分意旨略以：異議人即受處分人楊華龍於民國100 年3
    月1 日9 時39分許，駕駛車牌號碼181-EK號營業小客車行經
    桃園縣龜山鄉○○路與工興街口時，因闖越工興街口之紅燈
    ，而為桃園縣警察局龜山分局迴龍派出所員警當場攔停舉發
    ，嗣由原處分機關即臺北市交通事件裁決所於100 年4 月13
    日依道路交通管理處罰條例第53條第1 款規定裁處罰鍰新臺
    幣（下同）2,700 元，並依同條例第63條第1 項第3 款（原
    處分書漏載第3 款）規定記違規點數3 點等語。
二、異議意旨略以：本件罰單有多相號誌燈號爭議，請准予撤銷
    原裁定。異議人車原臨時停車停在萬壽路與工興街口，起步
    時工興街口為紅燈、萬壽路為綠燈、另一方三興路為紅燈。
    員警認為異議人應等三興路燈號轉綠，但異議人臨停於離萬
    壽路與工興街口相當進的地方，事畢起步，工興街轉換紅燈
    為萬壽路綠燈，三興路尚為紅燈。該大路口中並未有車道線
    標明萬壽路或三興路之分，而萬壽路與三興路皆有停等線，
    但異議人所停車處皆非2 路口停止線之後，而是在工興街口
    近燈號處，如起步後並無停止線如煞停可能影響後方車流，
    異議人並非由三興路停止線附近起步，而是由工興街口起步
    ，實由萬壽路工興街口起步，該路中無分道線應屬路口中車
    輛，且當時工興街口確實為紅燈，萬壽路為綠燈，並附上該
    路口之照片，異議人實在是由停車處在工興街為紅燈後所起
    步，只是該路口後2 條路各有各的燈號，希望貴院能從寬認
    定，異議人實非故意違反號誌，而是與執法單位認知有異，
    爰請鈞院撤銷原處分云云。
三、按汽車駕駛人，行經有燈光號誌管制之交岔路口闖紅燈者，
    處新臺幣1,800 元以上5,400 元以下罰鍰，道路交通管理處
    罰條例第53條第1 項亦明文規定；再按車輛面對圓形紅燈表
    示禁止通行，不得超越停止線或進入路口，道路交通標誌標
    線號誌設置規則第206 條第1 項第5 款亦規定甚明。再按交
    通警察製單舉發違反道路交通管理處罰條例所列之違規事實
    ，本質上為行政處分，係公務員基於職務上之權力，依法就
    特定之具體事件所為具有公法上效果之單方行政行為，基於
    公務員為公法上行為具有公信力之原則，該行政處分當可被
    推定為真正，其據以依法處分之事實認定亦推定為正確，本
    此公信原則，立法者賦予行政機關制定違反道路交通管理事
    件統一裁罰基準及處理細則，使執勤員警得當機處分，以達
    其維護交通秩序、安全之行政目的，反之，若謂公務員一切
    行政行為均需預留證據以證其實，則國家行政必窒礙難行，
    據此，刑事訴訟法就犯罪證據有關之規定中與屬行政秩序罰
    之交通違規裁罰本質不合之部分，自不在準用之列。是若無
    證據足資證明執勤員警之舉發有誤或有捏造事實違法取締之
    情事，則執勤員警本其維護交通秩序、安全職責所為之舉發
    ，自應受到合法、正確之推定。
四、經查：
  (一)異議人駕駛之車牌號碼181-EK號營業小客車於100 年3 月1
    日9 時39分許，行桃園縣龜山鄉○○路與工興街口時，闖越
    萬壽路上紅燈號誌燈，而為桃園縣警察局龜山分局迴龍派出
    所員警攔停舉發，因異議人不服舉發，提出申訴，並經桃園
    縣政府警察局龜山分局函覆舉發無誤，臺北市交通事件裁決
    所乃依道路交通管理處罰條例第53條第1 項之規定裁處異議
    人罰鍰2,700 元，異議人於收受該裁決書後於期限內提起異
    議等情，有桃園縣政府警察局桃警局交字第DB0000000 號舉
    發違反道路交通管理事件通知單、桃園縣政府警察局龜山分
    局100 年3 月25日山警分交字第1005015891號函、臺北市交
    通事件裁決所北市裁罰字第裁22-DB0000000號違反道路交通
    管理事件裁決書、聲明異議狀各1 份附卷可稽。
  (二)異議人固坦承於上開時、地駕駛營業一般小客車行經桃園縣
    萬壽路口一情不諱，惟矢口否認有何闖越紅燈之違規行為，
    辯稱：我原本臨停在萬壽路與工興街口前方的大益汽車商店
    旁，起步要直走萬壽路彎工興街，我是在工興街紅燈時才過
    去的，當時萬壽路是綠燈云云。惟經本院訊問證人即本件舉
    發員警黃英豪關於異議人違反交通規則遭查獲之經過，證人
    結證稱：當初伊是在工興街與萬壽路口，中油加油站的位置
    抓闖越紅燈的人，伊有看到異議人的車子是從大益汽車商店
    前面慢慢開過來，但是在異議人慢慢開過來的前面號誌燈即
    萬壽路是紅燈等語明確，且異議人亦坦承其為警查獲前先臨
    停在萬壽路與工興街口前方萬壽路上之大益汽車商店旁，再
    起步通過萬壽路與工興街口一情不諱，依證人庭呈萬壽路與
    工興街口之照片，大益汽車商店係位在萬壽路與三興路口交
    會成萬壽路後，萬壽路與工興路口之前方萬壽路上，是異議
    人將車輛停在大益汽車商店旁，固可認為異議人原臨時停車
    之處為三興路、萬壽路與工興街之多岔路口，惟萬壽路之號
    誌燈既為紅燈，異議人又非行進中車輛在通過萬壽路與工興
    街口時，因萬壽路之號誌燈轉為紅燈而繼續通行，其欲通過
    該路口，，自應俟萬壽路上號誌燈轉為綠燈時，方得自該路
    口旁起步。再參以異議人為警查獲時，員警於現場錄得其與
    異議人對話之內容，異議人對於員警舉發其闖越萬壽路口紅
    燈一事，當場並無表示異議，只是為其闖紅燈找理由稱：是
    停在路邊找三德街等語明確，此有勘驗筆錄1 份存卷可憑，
    是異議人確有闖越桃園縣龜山鄉○○路口紅燈之違規行為至
    明。
  (三)本件異議人違規行為，係員警當場攔停告發，縱使無違規照
    片以資佐證，然按當時員警係執行交通勤務而舉發違反道路
    交通管理處罰條例所列之違規事實，本質上為行政處分，依
    首揭說明，該行政處分所認事實當可被推定為真正。本院參
    酌警察為維持秩序，取締違規駕車僅是依法執行職務，自無
    偏頗立場之必要，且員警係屬司法警察人員之一份子，應深
    切明白出庭作證具結後，應據實陳述之義務及如有偽證應受
    處罰之嚴重後果，證人即員警於本院訊問時，在本院告知證
    人具結之義務及偽證之處罰並命其朗讀結文並具結後，仍為
    上開證述，證人乃是依法令執行公務之員警，與異議人素昧
    平生，並無恩怨，實無捏造事實違法取締之理，是其證言自
    屬可信。是員警之證述，應可採信，而得作為認定異議人交
    通違規行為之證據。
五、從而，本件異議人明知其行經桃園縣龜山鄉○○路與工興街
    口時，萬壽路上號誌燈為紅燈，仍逕行闖越，違規事實明確
    ，則原處分機關依道路交通管理處罰條例第53條第1 項，及
    違反道路交通管理事件統一裁罰基準及處理細則第41條、第
    43條、第44條、第67條規定，裁處異議人罰鍰2,700 元，並
    依同條例第63條第1 項第3 款記違規點數3 點，於法有據。
    異議人之異議為無理由，應予駁回。
六、據上論斷，應依道路交通案件處理辦法第18條，裁定如主文
    。
中    華    民    國   100    年    6     月    20    日
                      交通法庭  法  官  林芳華
以上正本證明與原本無異
如不服本裁定應於送達後5日內向本院提出抗告狀
                                書記官  林鈴芬
中    華    民    國   100    年    6     月    20    日